【裁判字號】    89,上訴,1187
【裁判日期】    890524
【裁判案由】    毒品危害防制條例
【裁判全文】
臺灣高等法院臺南分院刑事判決        八十九年度上訴字第一一八七號  Ａ
      上  訴  人
      即  被  告  甲  ○  ○
      指定辯護人  本院公設辯護人  乙  ○  ○
右上訴人因違反毒品危害防制條例案件，不服臺灣台南地方法院八十九年度訴字第四
○三號中華民國八十九年五月二十四日第一審判決（起訴案號：臺灣台南地方法院檢
察署八十九年度偵字第二六八四號），提起上訴，本院判決如左：
      主      文
原判決撤銷。
甲○○意圖販賣而持有第二級毒品，累犯，處有期徒刑伍年陸月。
扣案之第二級毒品安非他命伍拾肆包（合計淨重柒壹點玖捌公克、包裝重拾壹點捌捌
公克）均沒收銷燬之。又扣案之電子秤壹臺、分裝吸管貳支及分裝夾鍊袋肆包均沒收
之。
      事      實
一、甲○○曾於民國（下同）八十二年間，因犯非法販賣與施用麻醉藥品管理條例安
    非他命罪，經原審法院判處有期徒刑五年五月確定在案，於八十五年二月十五日
    假釋，刑期至八十七年十一月一日屆滿而以已執行完畢論，猶不知悔改，復基於
    意圖販賣毒品而持有之犯意，自八十九年二月三日起，在其位於臺南縣永康市○
    ○街七十七巷十二號之住處，持有第二級毒品安非他命五十四包（合計淨重七一
    ‧九八公克、包裝重十一‧八八公克）。嗣於八十九年二月十七日下午七時許，
    在其上開住處內經警查扣前開毒品及電子秤一臺、分裝吸管二支及分裝夾鍊袋四
    包等物。
二、案經臺南市警察局第一分局移請臺灣臺南地方法院檢察署檢察官偵查起訴。
      理      由
一、訊據上訴人即被告甲○○固坦承有於右揭時地持有前述之第二級毒品安非他命之
    事實，惟矢口否認有何意圖販賣而持有毒品之犯行，辯稱：該毒品是一綽號「阿
    忠」的人寄放的，被警查獲時安非他命、電子秤及分裝吸管是放在一起，至於分
    裝夾鍊袋四包是伊賣水果剩下來的，是放在桌上，伊沒有賣安非他命云云。經查
    上開第二級毒品安非他命五十四包確自被告之上揭住處起出，被告亦知悉該五十
    四包為第二級毒品安非他命等情，業據被告於歷次警、偵訊及原審審理時供述在
    卷，而上開毒品經送法務部調查局鑑定結果，送驗結晶均係安非他命，合計淨重
    七一‧九八公克、包裝重十一‧八八公克等情，並有該局八十九年四月十八日（
    八九）陸（一）字第八九○二四四四三號檢驗通知書一份在卷足稽，嗣於本院調
    查時改稱不知扣案物品是安非他命，純屬飾卸之詞，要不足取。被告雖又一再堅
    稱該五十四包安非他命為一綽號「阿忠」之不詳姓名年籍之男子所寄放於伊處云
    云，惟被告自歷次警、偵訊、原審迄本院審理時為止均無法提供該名綽號「阿忠
    」之男子之具體姓名年籍等資料供本院調查以實其說，且被告亦供承其認識該名
    綽號「阿忠」之男子約有一年時間，每月會見面一次以上，其也知持有安非他命
    是違法的事情等情，則果有綽號「阿忠」之人且係其寄放上揭扣案毒品在被告處
    ，則為何自寄放毒品後該人即未再與被告聯絡？且上開淨重達七一‧九八公克之
    五十四包安非他命價值不斐，果真係「阿忠」寄放，其又豈會未再與被告聯絡或
    取回之理？且依被告所述之上開內容，其和「阿忠」並非不熟識，且其又甘冒遭
    人發現後即可能面臨追訴之危險，足見其與「阿忠」交誼非淺，竟無法提供其人
    之資料以供調查，凡此均屬有違情理之常。而本件所查獲之第二級毒品安非他命
    已分裝成五十四包，數量頗多，且又有電子秤一臺、分裝吸管二支及分裝夾鍊袋
    四包等分裝工具扣案在卷，足見被告係意圖販賣而持有上揭毒品至明。是以被告
    上開所辯，無非圖卸刑責之詞，不足採信，本件事證明確，其犯行應堪認定。
二、核被告甲○○所為，係犯毒品危害防制條例第五條第二項之意圖販賣而持有第二
    級毒品罪。公訴意旨雖認被告係與綽號「阿忠」者共同犯賣毒品危害防制條例第
    四條第二項之販賣第二級毒品罪等語，然此已經被告堅決否認，且是否果有綽號
    「阿忠」之人，不無所疑，已如前述，復除扣案之上開第二級毒品、電子秤、分
    裝吸管及分裝夾鍊袋外，本案並查無曾向被告買受第二級毒品安非他命之人等具
    體證據足資認定被告確有販賣第二級毒品安非他命之犯行，是公訴意旨尚有未洽
    ，惟起訴事實相同，爰依法變更起訴法條，併此敘明。又被告曾於八十二年間，
    因犯非法販賣與施用麻醉藥品管理條例安非他命罪，經原審判處有期徒刑五年五
    月確定在案，於八十五年二月十五日假釋，刑期至八十七年十一月一日屆滿而以
    已執行完畢論，有臺灣臺南地方法院檢察署刑案資料查註紀錄表及本院被告全國
    前案紀錄表各一份存卷可參，其於五年以內再犯本件有期徒刑以上之罪，為累犯
    ，應依刑法第四十七條之規定加重其刑。
三、原審予以被告論科，固非無見。但查，扣案之電子秤壹臺、分裝吸管貳支及分裝
    夾鍊袋肆包均係被告意圖販賣毒品所用之物，應依毒品危害防制條例第十九條第
    一項前段規定沒收之，原審認以刑法第三十八條第一項第三款之規定宣告沒收，
    自有未洽。被告上訴意旨，否認犯罪，指摘原判決不當，固無可取，但原判決既
    有前述可議之處，即屬無可維持，應由本院撤銷改判，審酌被告犯罪之動機、目
    的、手段、所意圖販賣而持有之毒品數量不少、犯罪後僅供承部分犯行等一切情
    狀，量處有期徒刑伍年陸月，以資懲儆。又扣案之第二級毒品安非他命五十四包
    （合計淨重七一‧九八公克、包裝重十一‧八八公克），為毒品危害防制條例第
    二條第二項所定之第二級毒品，不問屬於被告與否，應依毒品危害防制條例第十
    八條第一項前段之規定沒收銷燬之。又扣案之電子秤一臺、分裝吸管二支及分裝
    夾鍊袋四包，為供被告犯罪所用之物，且為被告所有，亦據被告供述在卷，爰依
    毒品危害防制條例第十九條第一項規定宣告沒收之。
據上論結，應依刑事訴訟法第三百六十九條第一項前段、第三百六十四條、第二百九
十九條第一項前段、第三百條，毒品危害防制條例第五條第二項、第十八條第一項前
段、第十九條第一項前段、刑法第十一條、第四十七條，判決如主文。
本案經檢察官吳忠賢到庭執行職務。
中    華    民    國      八十九      年      十一      月    二十二    日
                                  臺灣高等法院臺南分院刑事第三庭
                                      審判長法官  黃    聰    明
                                            法官  黃    三    哲
                                            法官  林    勝    木
右正本證明與原本無異。
如不服本判決，應於判決送達後十日內向本院提出上訴狀，其未敘述理由者並應於提
出上訴狀後十日內向本院補提理由書（應附繕本)。
                                      法院書記官  吳    秋    賢
中    華    民    國      八十九      年      十一      月    二十三    日
附錄：本判決論罪科刑法條
毒品危害防制條例第五條第二項：意圖販賣而持有第二級毒品者，處五年以上有期徒
                              刑，得併科新臺幣五百萬元以下罰金。


司法院資訊處製作；財團法人民間司法改革基金會備份。
